---
title: 'Caso Práctico 04: Ventas Apple'
author: "Valentina Díaz Torres"
date: "15/11/2020"
output: html_document
---

```{r setup, include=FALSE}
knitr::opts_chunk$set(echo = TRUE)
```

## Introducción

El objetivo de esta práctica es predecir las ventas de Apple. Para ello se hará uso de una base de datos obtenida de Bloomberg, sobre los datros trimestrales del 2º trimestre de 2008 al tercer trimestre de 2017.

Para ello será necesario calcular varios predictores e indicadores que nos permeitan cumplir con el objetivo. Habrá que estimar el modelo ETS y el modelo ARIMA que mejor prediga las ventas. Se dejarán fuera la estimación de los trimestres de 2017. Una vez que se tenga un modelo, se estimará  este para predecir las ventas de 2017 y 2018.


```{r librerias}
require(forecast)
require(xts)
require(ggplot2)

```
## Carga de datos 

```{r}
#carga de datos
data <- read.csv2("./IngresosApple.csv")
#renombrar los ingresos como ventas
ventas0 <-data$Ingresos
#manejar las fechas
fechas <-seq(as.Date("2008/04/01"), as.Date("2017/07/01"), by = "quarter")
```


```{r}
#crear un objeto XTS
xVentas=xts(ventas0,order.by=fechas)
#generar dato por trimestre
xVentas=to.quarterly(xVentas)
#transoformar las ventas en zoo datos
zooVentas=as.zoo(xVentas$xVentas.Close)
#cambiar el nombre
names(zooVentas)= "Ventas"

```
A continuación se representa gráficamente, de dor formas diferentes las ventas trimestrales de Apple, a lo largo del tiempo estudiado.

```{r}
autoplot(zooVentas)+ylab("Ventas")+ggtitle("Ventas Trimestrales Apple")+xlab("Trimestres")
```


```{r}
#Grafico de serie
nueva <- data.frame(value = as.vector(zooVentas),
                     time = time(zooVentas))
ggplot(nueva)+geom_point(aes(x=time,y=value))+geom_line(aes(x=time,y=value))+ylab("Ventas")+ggtitle("Ventas Trimestrales APPLE")+xlab("Trimestres")


```

En el gráfico anterior se puede observar como la distribución de los datos nos indican que no existe una estacionalidad. Según qué cuatrimestre, estos van variando con mayores ventas en un estación, seguida de una caida y luego una subida de nuevo.

Antes de llevar a cabo la elección del modelo, se ha visto necesario realizar algunas transformaciones y representaciones, con el fin de observar mejor las ventas.



```{r}
#diferencia

zlogVentas=log(zooVentas)
ggtsdisplay(zlogVentas)

```



```{r}
ggtsdisplay(diff(zlogVentas))
```

```{r}
ggtsdisplay(diff(zlogVentas,4))
```

```{r}
ggtsdisplay(diff(diff(zlogVentas,4),1))
```


```{r}
#seleccionar el número de observaciones para comparar forecast
cOmit=3

#Tamaño de los datos es igual a la longitud de zooVentas
nObs=length(zooVentas)

#submuestra
oVentas <- window(zooVentas,start=index(zooVentas[1]),end=index(zooVentas[nObs-cOmit]))

#datos reales para la actuación de forecast
pVentas <- window(zooVentas,start=index(zooVentas[nObs-cOmit+1]),end=index(zooVentas[nObs]))
```

## Modelo ARIMA



```{r}
fit1=auto.arima(oVentas,lambda=0)
summary(fit1)
```

```{r}
#Análisis residuos
ggtsdisplay(fit1$residuals)
```

```{r}
#box-Ljung Test residuos lag =4

Box.test(fit1$residuals,lag=4, fitdf=1, type="Lj")
```
```{r}
#box-Ljung Test residuos lag =6
Box.test(fit1$residuals,lag=6, fitdf=1, type="Lj")
```

```{r}
fventas.arima=forecast(fit1)

ggplot(nueva)+geom_point(aes(x=time,y=value))+geom_line(aes(x=time,y=value))+ geom_forecast(fventas.arima,alpha=0.4)+ggtitle("ARIMA: Predicción Apple")


```

```{r}
fventas.arima
```

#ETS

```{r}
etsFit<-ets(oVentas,damped = TRUE)
#forecast model
fventas.ets=forecast(etsFit)
#Results
summary(fventas.ets)
```

```{r}
#representación ARIMA Vs ETS

#Plot
ggplot(nueva)+geom_point(aes(x=time,y=value))+
  geom_line(aes(x=time,y=value))+ 
  geom_forecast(fventas.arima,color="red",alpha=0.183, plot.conf = FALSE)+
  geom_forecast(fventas.ets,color="green", alpha=0.183,plot.conf = FALSE)+
  ggtitle("ARIMA(red) vs ETS(green)")

```

```{r}

```

