---
title: "Generación de ficheros de metadatos y lectura de formatos en python"
author: "Valentina Díaz Torres"
date: "25/11/2020"
output: html_document
---


El objetivo de esta práctica es la búsqueda de información sobre los formatos json y yalm e implemetar funciones en python para poer leer estos tipos de ficheros. También se pregunta si sería posible la lectura con Spark y qué tipo de bases de datos NOSQL usa estructuras de datos similares.

Para ello, además de aportar la información complementaria necesaria, se realizará un ejemplo de lecturas de datos en ambos formatos y varios ejemplos de algunas de las funciones posibles.

# FORMATO JSON

JSON (JavaScript Object Notation), es un formato para el intercambio de datos basado en texto, muy usado para serializar datos.
El dataset utilizado para este ejemplo es el conocido Iris, en formato json.



```{r}
#importar paquete necesario para abrir un fichero json
library("rjson")

```

```{r}
#carga de datos
data <- fromJSON(file = "iris.json")
#pero los primeros dato
head(data)

```

```{r}
#pasar a dataframe los datos
data1 <- as.data.frame(data)
head(data1) #mostrar los primeros
```


```{r}
#ver los nombres de las columnas
namescol<-colnames(data1)
unique(namescol)
```

```{r}
#algunas funciones, valor de algunas de las columnas
data1$sepalLength
data1$sepalWidth
#número de elementos del dataset
length(data1)
```
## YAML

```{r}
#importar librería
library(yaml)
```


```{r}
data <- fromYAML(file = "iris.json")
```

